【裁判字號】    98,中簡上,722
【裁判日期】    980818
【裁判案由】    竊盜
【裁判全文】
臺灣臺中地方法院刑事判決           98年度中簡上字第722號
上  訴  人  甲○○
即  被  告
                      弄15之6號
上列上訴人即被告因竊盜案件，不服本院臺中簡易庭98年度中簡
字第2053號中華民國98年6月12日第1審簡易判決（聲請簡易判決
處刑案號：臺灣臺中地方法院檢察署98年度偵字第13240號），
提起上訴，本院管轄之第2審合議庭判決如下：
    主    文
上訴駁回。
甲○○緩刑貳年。
    犯罪事實及理由
壹、證據能力部分：
    被告以外之人於審判外之陳述，雖不符前4條之規定，而經
    當事人於審判程序同意作為證據，法院審酌該言詞陳述或書
    面陳述作成時之情況，認為適當者，亦得為證據；當事人、
    代理人或辯護人於法院調查證據時，知有第159條第1 項不
    得為證據之情形，而未於言詞辯論終結前聲明異議者，視為
    有前項之同意，刑事訴訟法第159條之5定有明文。本案下列
    引為證據之證人陳述及書證，被告及檢察官於本院審理中均
    不爭執其證據能力，且以之作為證據並無不當，依上揭法條
    之規定，自均有證據能力。
貳、實體部分：
一、本案經本院合議庭審理結果，認第1審簡易判決認事用法及
    量刑均無不當，應予維持，除證據部分補充上訴人即被告甲
    ○○ (下稱被告)於本院行準備程序及審理中之自白外，並
    引用第1審判決書記載之犯罪事實、證據及理由（如附件）
    。
二、被告上訴意旨略以：被告犯罪後深感愧對家人及被害人乙○
    ○。每思及此，內心忐忑不安，羞於見人，生平第1次面對
    司法，內心至為惶恐、焦慮，有時半夜驚醒即無法成眠。被
    告已與被害人達成和解，並捐款新臺幣 (下同)10 萬元予慈
    濟公德會，請從輕量刑或予以緩刑宣告等語。
三、按刑罰之量定，固屬法院自由裁量之職權行使，但仍應審酌
    刑法第57條所列各款事由及一切情狀，為酌量輕重之標準，
    並非漫無限制；量刑輕重係屬事實審法院得依職權自由裁量
    之事項，苟已斟酌刑法第57條各款所列情狀而未逾越法定刑
    度，不得遽指為違法；且在同一犯罪事實與情節，如別無其
    他加重或減輕之原因，下級審量定之刑，亦無過重或失輕之
    不當情形，則上級審法院對下級審法院之職權行使，原則上
    應予尊重（最高法院72年臺上字第6696號、75年臺上字第70
    33號判例及85年度臺上字第2446號判決意旨參照）。次按刑
    法第320條第1項竊盜罪之法定本刑為5年以下有期徒刑、拘
    役或500元以下罰金，原審就被告本案2次竊盜犯行，依刑事
    訴訟法第449條第1項前段、第454條第2項，刑法第320條第1
    項、第41條第1項前段、第51條第6款，刑法施行法第1條之1
    規定，予以論罪，各判處被告拘役10日，並諭知易科罰金之
    折算標準，及定其應執行刑為拘役15日，暨諭知易科罰金之
    折算標準，核其認事用法並無違誤，量刑亦屬妥適，被告僅
    以請求從輕量刑或予以緩刑宣告為由，而提起本件上訴，為
    無理由，應予駁回。
四、查被告前未曾因故意犯罪受有期徒刑以上刑之宣告，有臺灣
    臺中地方法院檢察署刑案資料查註紀錄表及臺灣高等法院被
    告前案紀錄表各1份在卷可按。茲審酌被告因一時貪慾圖便
    ，短於思慮，致罹刑章，並衡酌被告犯罪後直承犯行，且已
    與被害人乙○○達成和解，被告並已依和解條件捐款10萬元
    予慈濟公德會，有和解書及財團法人佛教慈濟公德會收據各
    1份在卷可憑等情，足認被告犯罪後確有悔意，態度尚佳，
    其經此偵、審程序及罪刑宣告教訓，當知所警惕，信無再犯
    之虞，本院綜合各情，因認第1審簡易判決所宣告之刑以暫
    不執行為適當，併予宣告緩刑2年，以啟自新。
據上論斷，應依刑事訴訟法第455條之1第1項、第3項、第373條
、第368條，刑法第74條第1項第1款，判決如主文。
中    華    民    國    98    年    8     月    18    日
                  刑事第十四庭  審判長法  官  江奇峰
                                      法  官  廖純卿
                                      法  官  林學晴
以上正本證明與原本無異
不得上訴。
                                      書記官  江慧貞
中    華    民    國    98    年    8     月    18    日


司法院資訊處製作；財團法人民間司法改革基金會備份。
